【裁判字號】    97,抗,360
【裁判日期】    971208
【裁判案由】    確定訴訟費用額
【裁判全文】
臺灣高等法院高雄分院民事裁定           97年度抗字第360號
抗  告  人  甲○○
上列抗告人與相對人乙○間因分割共有物確定訴訟費用事件，對
中華民國97年10月15日臺灣屏東地方法院97年度聲字第437 號第
一審裁定，提起抗告，本院裁定如下：
    主  文
抗告駁回。
抗告訴訟費用由抗告人負擔。
    理  由
一、本件相對人與抗告人及其他相關人員間分割共有物事件，經
    原法院93年度重訴字第4 號及本院93年度重上字第87號判決
    確定。相對人聲請確定訴訟費用，原裁定命抗告人負擔該事
    件第二審訴訟費用二分之一，及其法定利息，經核並無不合
    。應予維持，並引用原裁定。（如附件）。
二、抗告意旨略以所補列相對人支付之測量費，非抗告人之過失
    等云云。
三、經查本院93年度重上字第87號民事判決，改諭知「第二審訴
    訟費用由上訴人乙○及被上訴人（即抗告人）各負擔二分之
    一。」確定訴訟費用之裁定，一以原確定判決主文訴訟費用
    之諭知是依，原裁定核算原事件第二審訴訟費用計算書共計
    16,000元，令抗告人賠償一半即8,000 元，並無不當。抗告
    意旨指原裁定違誤，求為廢棄，為無理由，應予駁回。
據上論結，本件抗告為無理由，爰依民事訴訟法第495 條之1 第
1 項、第449 條第1 項、第95條、第78條，裁定如主文。
中    華    民    國    97    年    12    月    8     日
                              民事第一庭
                                  審判長法官  尤三謀
                                  法      官  林健彥
                                  法      官  謝肅珍
以上正本證明與原本無異。
如不服本裁定應於送達後10日內向本院提出再抗告狀 (並按他造
當事人之人數附繕本)， 並繳納再抗告費新臺幣1,000 元。再為
抗告應以適用法規顯有錯誤為理由，並經本院之許可，該許可以
原裁定所涉及之法律見解具有原則上之重要性者為限，並委任律
師為代理人。
抗告人之配偶、三親等內之血親、二親等內之姻親，或抗告人為
法人、中央或地方機關時，其所屬專任人員具有律師資格並經法
院認適當者，亦得為第三審代理人。抗告人或其法定代理人具有
律師資格者及前項情形，應於提起抗告或委任時釋明之。
中    華    民    國    97    年    12    月    9     日
                                  書  記  官  林吉輝
附件：
臺灣屏東地方法院民事裁定               97年度聲字第437號
聲  請  人  乙○
相  對  人  甲○○
上列當事人間請求分割共有物事件，聲請人聲請確定訴訟費用額
，本院裁定如下：
    主  文
相對人應賠償相對人之訴訟費用額確定為新臺幣捌仟元，及自本
裁定送達翌日起至清償日止，按週年利率百分之五計算之利息。
    理  由
一、聲請人與相對人間請求分割共有物事件，經本院93年度重訴
    字第4 號、臺灣高等法院高雄分院93年度重上字第87號判決
    確定，第二審訴訟費用應由聲請人與相對人各負擔2分之1。
二、聲請意旨略以：聲請人支出之第二審訴訟費用，裁判費部分
    相對人已給付其應分擔部分，僅測量費部分拒不給付。經本
    院調卷審查第二審訴訟支出之土地複丈費，相對人應賠償聲
    請人之訴訟費用額，依後附計算書確定為如主文所示金額。
三、依民事訴訟法第 91 條、第 95 條，裁定如主文。
中    華    民    國    97    年    10    月    15    日
                  民事第二庭    法  官  吳思怡
正本係照原本作成。
如不服本裁定，應於送達後10日內向本院提出抗告狀，並繳納抗
告費新臺幣1,000 元。
中    華    民    國    97    年    10    月    15    日
                                書記官  王秋淑
計算書：
┌─────────┬────────────┬──────────────┐
│   勘驗日期       │  複丈費（新臺幣）      │備                        註│
├─────────┼────────────┼──────────────┤
│  94年8月5日      │  8,000   元            │由聲請人預納。              │
├─────────┼────────────┼──────────────┤
│ 95年10月5日      │  8,000   元            │由聲請人預納。              │
├─────────┼────────────┼──────────────┤
│合              計│  16,000  元            │相對人應負擔2 分之1 即8,000 │
│                  │                        │元。                        │
└─────────┴────────────┴──────────────┘


司法院資訊處製作；財團法人民間司法改革基金會備份。
